【裁判字號】    95,上易,143
【裁判日期】    950426
【裁判案由】    竊盜
【裁判全文】
臺灣高等法院臺中分院刑事判決         95年度上易字第143號
上  訴  人
即  被  告  丙○○
            戊○○
上列上訴人等因竊盜案件，不服臺灣彰化地方法院94年度易字第
356號中華民國94年12月13日第一審判決 （起訴案號：臺灣彰化
地方法院檢察署94年度偵字第1489號），提起上訴，本院判決如
下：
    主  文
上訴駁回。
    事  實
一、丙○○前於民國（下同）91年間因竊盜案件，經臺灣彰化地
    方法院判處有期徒刑5月確定，已於 93年4月9日執行完畢；
    又因竊盜案件，於93年12月14日經本院判處有期徒刑1年2月
    確定（正在執行中）。戊○○（綽號「咪仔」）前於89年間
    因贓物案件，經臺灣彰化地方法院判處有期徒刑 7月，上訴
    後經本院判決駁回上訴確定；又因竊盜案件，於90年9月3日
    經臺灣臺中地方法院判處有期徒刑10月確定，前開 2罪嗣經
    接續執行後，於 91年10月1日縮短刑期假釋出監付保護管束
    ，並於91年11月18日保護管束期滿未經撤銷假釋，視為執行
    完畢；再因竊盜案件，於 94年3月31日經臺灣彰化地方法院
    判處有期徒刑4月，上訴後於94年7月26日經同法院合議庭判
    決駁回上訴而確定（尚未執行。與本案無連續犯之裁判上一
    罪關係，詳後述） 。詎其等2人均不知悔改，竟基於意圖為
    自己不法所有之概括犯意，夥同亦有意圖為自己不法所有之
    犯意之洪永昌 （因本案經原審判處有期徒刑6月確定）及李
    金初（綽號「阿水、賊仔水」，已由原審另案判處有期徒刑
    2 年6月，並於刑之執行前強制工作3年），於94年（公訴人
    誤繕為93年） 1月27日下午某時，先由李金初撥打電話邀約
    戊○○，於同日下午晚餐前，戊○○、李金初及丙○○（綽
    號「涼仔」） 即到洪永昌位在彰化縣大城鄉○○○段332地
    號之魚塭會合，後其等 4人同行由丙○○駕駛其所有富豪牌
    自用小客車一部搭載李金初、戊○○及洪永昌一同到位在彰
    化縣溪湖鄉境內之「三元爌肉飯」共進晚餐，席間並謀議竊
    取他人所飼養之羊隻變賣得款以供朋分花用，餐畢後其等4
    人即同坐原車一路行駛至彰化縣芳苑鄉○○村○○路○○段
    （起訴書誤載為王功路） 785號附近之台十七線道路旁停車
    ，並由戊○○下車先行前往稍後欲行竊之地點察看現場情形
    ，待戊○○回到丙○○所駕駛之自小客車上，其等 4人即驅
    車一同離開，車行途中戊○○即告知李金初、丙○○及洪永
    昌等 3人表示應先偷車以方便載運羊隻，隨即開車在路上繞
    行多時尋找偷羊所需之載運工具，迨於同日晚間11時許，車
    行至彰化縣二林鎮豐田里山寮巷1之2號前，發現平日由丁○○所駕駛（車主登記為丁○○之妻詹麗娟）之車牌號碼LP－
    7038號廂式自用小貨車（內另有水泥4包，起訴書誤載認為2
    包）適合於載送羊隻，且四下無人，丙○○乃停車，由戊○○手持屬其所有客觀上足以對人之生命、身體造成危險性之
    兇器Ｔ字型六角扳手1支 （前端已磨平，未扣案）下車行竊
    ，李金初、丙○○及洪永昌等 3人則駕原車停留在前方路旁
    把風接應，戊○○得手後速即駕車與丙○○所駕駛之自小客
    車會合，復為便於載運羊隻，戊○○遂先將該竊得之自用小
    貨車開回洪永昌位在彰化縣大城鄉○○○段 332地號之魚塭
    旁，其等4人即共同移出車內之水泥4包並折卸車內座椅，嗣
    於94年1月28日凌晨1時許，李金初及洪永昌搭乘由丙○○所
    駕駛之自小客車，戊○○則獨自一人駕駛上開竊得之車牌號
    碼LP－7038號廂式自用小貨車，二車一同前往先前察看過之
    乙○○所經營位在彰化縣芳苑鄉○○村○○路○○段 785號
    旁之「財裕牧羊場（位在台十七線旁附近）」，迨二車行駛
    至「財裕牧羊場」附近台十七線轉往王功橋方向之轉彎處時
    ，丙○○即停車讓李金初及洪永昌下車，並停留在該處旁把
    風接應（距離財裕牧羊場約40至50公尺），而李金初及洪永
    昌則改撘乘由戊○○所駕駛前開竊得之車牌號碼LP－7038號
    廂式自用小貨車由小路進入「財裕牧羊場」，由李金初、戊○○等2人分持非屬其等4人所有（係取自車牌號碼LP－7038
    號廂式自用小貨內）客觀上足以對人之生命、身體造成危險
    性之兇器鉗子及鋸子各1支（均未扣案） 下車，先由李金初
    持鉗子剪斷鐵網圍欄籬笆後，再由戊○○持鋸子鋸木製柵欄
    籬笆，因未鋸斷，戊○○乃改以翻越木製柵欄籬笆入內，及
    以徒手之方式，將羊隻抓出交由李金初接送至廂式自用小貨
    車旁，再由洪永昌打開車門以方便將羊隻推入車內，當晚共
    計竊得乙○○所有之羊隻15隻（均係懷孕之母羊），李金初
    、戊○○及洪永昌等 3人得手後隨即駕車離開，並以洪永昌
    所使用之0000000000號行動電話撥打0000000000號行動電話
    通知在一旁接應把風之丙○○，丙○○接獲通知後見戊○○
    等人已駕車出來，乃尾隨一同離開；嗣李金初又以前開0000
    000000號行動電話撥打0000000000號行動電話聯絡買主－即
    年籍姓名均不詳綽號「阿忠」之成年男子，並約定將所竊得
    之羊隻載運至彰化縣和美鎮某處交付，李金初乃駕駛上開廂
    式自用小貨車搭載戊○○、洪永昌及所竊得之羊隻15隻，與
    另自行駕車之丙○○一同至彰化縣和美鎮某處與「阿忠」見
    面交易，李金初與戊○○等2人嗣並以新臺幣（下同）6萬元
    之價格，將所竊得之15隻羊售予「阿忠」，變賣羊隻之不法
    所得則由渠四人朋分【戊○○分得19,000元、洪永昌分得15
    ,000元（後洪永昌再拿1,000元給李金初）、丙○○分得10,
    000元、李金初分得16,000元（不包括洪永昌所另交付之1,0
    00元）】；待完成交易，於回程行經彰化縣福興鄉時，渠等
    即將上開竊得之車牌號碼LP－7038號廂式自用小貨車棄置在
    彰化縣福興鄉○道路旁，改撘乘跟隨在後，由丙○○所駕之
    富豪牌自用小客車返回洪永昌之上開魚塭。戊○○於竊盜後
    未被有偵查犯罪職權之機關或公務員發覺前，即於 94年1月
    29日因其他案件至警局製作詢問筆錄時，主動供出其涉犯上
    開竊車及竊羊之竊盜犯行而自首，並接受裁判。嗣警始依其
    供述而循線通知李金初、丙○○、洪永昌到案說明，並於94
    年1月30日上午9時30分許，在彰化縣大城鄉○○○段第 332
    地號之漁塭，起出原置於丁○○車內之水泥4包、汽車座椅2
    張（均已發還丁○○）而查悉上情。
二、案經彰化縣警察局二林分局報請臺灣彰化地方法院檢察署檢
    察官偵查起訴。
    理  由
一、上開竊盜事實：
  (一)業據上訴人即被告（下同）戊○○坦承不諱，核與共同被告
    洪永昌及證人即被害人丁○○、乙○○、證人即共犯李金初
    之證述大致相符，並有贓物認領保管單 2紙、贓物責付保管
    單1紙、洪永昌漁塭查獲現場照片4張、財裕牧羊場現場照片
    10張、LP－7038號自用小貨車照片2張（其中1張為車廂內有
    羊屎之照片）及車輛竊盜車牌失竊資料各別查詢報表－查詢
    車輛認可資料 2紙附卷可資佐證，足徵被告戊○○之自白與
    事實相符，應堪採信。【按被告以外之人於審判外之言詞或
    書面陳述，除法律有規定者外，不得作為證據，刑事訴訟法
    第159條第1項固定有明文。惟被告以外之人於審判外向法官
    所為之陳述，得為證據。被告以外之人於偵查中向檢察官所
    為之陳述，除顯有不可信之情況者外，得為證據；又被告以
    外之人於審判外之陳述，雖不符前四條之規定，而經當事人
    於審判程序同意作為證據，法院審酌該言詞陳述或書面陳述
    作成時之情況，認為適當者，亦得為證據。當事人、代理人
    或辯護人於法院調查證據時，知有第159條第1項不得為證據
    之情形，而未於言詞辯論終結前聲明異議者，視為有前項之
    同意。刑事訴訟法第159條之1、第159條之5定有明文。查本
    件被告 3人均不爭執證人即被害人丁○○、乙○○、證人即
    共犯李金初於警詢及檢察官偵查中證述之證據能力，亦不爭
    執被告戊○○、洪永昌以證人身分於檢察官偵訊時證述之證
    據能力，復未於本院審判程序調查該證據時聲明異議（參原
    審94年7月25日準備程序筆錄第4、5頁、 94年11月29日審判
    筆錄第12～14頁），本院審酌證人丁○○、乙○○、李金初
    、戊○○及洪永昌偵查中之證述均經具結，有證人結文在卷
    可憑，且無顯有不可信之情形；另審酌前開證人之各該警詢
    筆錄作成時之情況，亦認為適當，認均為傳聞法則之例外，
    有證據能力；另證人乙○○、丁○○於原審另案94年度易字
    第630號即共犯李金初犯竊盜案件中到庭作證， 均經具結，
    且係在本案同一合議庭之法官面前所為之證述，爰依刑事訴
    訟法第159條之1第1項之規定，認亦有證據能力。】。
  (二)訊據上訴人即被告（下稱被告）丙○○固不否認於上開時間
    駕車搭載被告戊○○、同案被告洪永昌、李金初至上開竊車
    地點及自彰化縣福興鄉搭載前開 3人回被告洪永昌前開魚塭
    之事實，惟矢口否認有何竊盜犯行，辯稱：伊當天只是搭載
    渠等去向朋友借車，然後就回家睡覺了，嗣到了凌晨 3時許
    ，因接獲戊○○或李金初之電話，表示因有警察臨檢，要伊
    去載他們，伊才又駕車到福興鄉載渠等回漁塭，伊不知竊車
    及竊羊之事，更未分到錢云云。惟查：
  (1)被告丙○○係自 94年1月27日晚餐前即與被告戊○○及同案
    被告李金初至同案被告洪永昌之漁塭會合，當晚 4人並一同
    到彰化縣溪湖鎮往糖廠方向一家名為「三元爌肉飯」的店吃
    晚餐，席間有討論竊羊之事，嗣後至財裕牧羊場勘查現場及
    至二林鎮竊車，均是被告丙○○駕車搭載其他 3人前往，而
    被告戊○○竊得上開自用小貨車後，被告丙○○仍駕車搭載
    李金初及洪永昌與駕駛該竊得自用小貨車之戊○○一同回到
    漁塭，並一起動手將車上水泥搬下，嗣再由被告戊○○駕駛
    該自用小貨車、被告丙○○駕車搭載洪永昌及李金初，一同
    前往財裕牧羊場，在台十七線轉進去王功橋附近靠近牧羊場
    時，洪永昌與李金初即下車改搭戊○○所駕駛之自用小貨車
    到牧羊場旁，偷完羊出來時，被告丙○○係將車停在台十七
    線道路旁另一條路邊，距離牧羊場不遠，約有4、5個原審開
    庭之法庭長的距離（即約4、5十公尺）及去賣羊時，被告丙○○駕車跟在後面等情，業據證人即同案被告洪永昌於原審
    證述明確 （見原審94年度易字第630號94年11月24日審判筆
    錄第29～31頁）；而證人李金初及被告戊○○除表示洪永昌
    所述均實在外（見同上審判筆錄第31頁、原審94年11月29日
    審判筆錄第7頁），證人李金初更證稱：94年1月27日係被告
    丙○○找伊先到洪永昌之漁塭，嗣被告戊○○才到，又偷完
    羊係其駕車載戊○○、李金初及羊去賣，但錢係由被告戊○○收受及分配，嗣其等將所竊得之自用小貨車棄置在鹿港（
    應是福興鄉，與鹿港相鄰）後，即搭乘跟在其後之被告丙○○的車回漁塭等語（見原審94年11月24日審判筆錄第5、6頁
    ）。
  (2)又偷完羊後，李金初係以洪永昌所使用之0000000000號行動
    電話撥打0000000000號予「阿忠」連絡賣羊事宜乙節，業據
    同案被告李金初於警詢時及洪永昌於原審證述明確（見警局
    卷第3頁；原審94年11月29日審判筆錄第7頁引用原審94年度
    易字第630號94年11月24日審判筆錄第30頁），核與0000000
    000號行動電話通聯記錄顯示於 94年1月28日凌晨1時31分許
    確實有一通自0000000000號撥打至0000000000號之通聯相符
    ，有卷附該門號登記使用人資料及通聯記錄可參，則洪永昌
    、李金初前開證述應為真實；另細核被告丙○○所使用之00
    00000000號行動電話自94年1月27日下午5時至 94年1月28日
    上午8時間之所有通聯記錄，共有5次通話紀錄，其中 4次係
    與0000000000號（登記使用人係丙○○兒子洪政鋒）連絡，
    另一通則係於94年1月28日凌晨1時26分由登記使用人為洪永
    昌之0000000000號行動電話撥入，通話時間共26秒， 2個通
    話門號當時使用之基地台均在彰化縣芳苑鄉，其中00000000
    00號當時使用之基地台更設在彰化縣芳苑鄉○○路○○段40
    9號3樓，有卷附之各該門號登記使用人資料及通聯紀錄可參
    ，與財裕牧羊場所在之彰化縣芳苑鄉○○路○○段 785號相
    當接近（芳漢路王功段與功湖路王功段在王功橋附近交會）
    ；再參以前開洪永昌之0000000000號行動電話與被告丙○○
    之0000000000號行動電話聯絡後不到 5分鐘之時間，李金初
    即以同一支電話與「阿忠」聯絡羊隻交易等情，顯見該次與
    被告丙○○之通聯應係被告戊○○、洪永昌及李金初等 3人
    進入牧羊場竊羊完成後，其中一人以電話聯絡在外守候把風
    及接應之被告丙○○時所為。則上開證人有關被告丙○○有
    一同至「財裕牧羊場」外，並將車停在台十七線靠近牧羊場
    附近之路邊把風接應，待渠等偷完羊後，被告丙○○再駕車
    隨渠等前往和美鎮等語，應堪採信，是被告丙○○與被告戊○○等人有犯意聯絡，當時係在外負責把風接應之工作，已
    堪確定。至被告丙○○雖辯稱係被告戊○○打電話告知渠等
    遭警臨檢，請伊去福興鄉載渠等回家云云，然上開雙方當天
    凌晨唯一一通通聯之基地台既均在芳苑鄉，被告戊○○等人
    當時即不可能是在福興鄉，況94年1月28日凌晨3時23分被告
    丙○○之子洪政鋒撥打被告丙○○之00000000號行動電話與
    伊聯絡時，0000000000號當時使用之基地台係在彰化縣福興
    鄉○○村○○路○段374號，此時距凌晨 1時26分之通聯時間
    已 2個小時，而被告丙○○於本院訊問時供稱伊接獲電話後
    即出門，到福興鄉約需40分鐘，搭載戊○○等 3人後即返回
    漁塭，需花約1個小時等語（見原審94年度易字第630號94年
    11月24日審判筆錄第17、18頁），則倘伊所述為真，當日凌
    晨 3時23分伊根本不可能在福興鄉○○路，是可知被告前開
    辯詞，顯係卸責之詞，不足採信。
  (3)復參酌被告丙○○於警詢時曾供稱當天被告戊○○有給伊1
    萬元，但伊翌日清點發現僅9千元等語 （見警局卷第33頁）
    ，核與同案被告李金初於警詢時及被告戊○○於警詢及原審
    證稱被告丙○○分得1萬元（見警局卷第4、19、23頁；原審
    94年11月29日審判筆錄第9頁引用原審94年度易字第630號94
    年11月24日審判筆錄第11頁）。至同案被告李金初嗣於原審
    雖證稱：不知被告丙○○分得之金額云云，惟其於原審證述
    時離案發日已將近1年，故應以其於案發日後 20日所製作之
    警詢供述為可採，又被告丙○○前開警詢之供述係於甫為警
    查獲時所製作，對警方詢問之問題當較無防備而未及構思卸
    責之詞，且又與被告戊○○及同案被告李金初之供述一致等
    情，認伊前開警詢之供述較為可採，是被告丙○○於其等將
    竊得之羊隻出售後，分得1萬元之事實，亦堪認定。
  (三)綜上所述，被告丙○○自晚餐時謀議竊羊起、至勘查牧羊場
    現場、尋找竊羊所需車輛、停車讓被告戊○○下車竊車、會
    合後回漁塭拆卸椅子及搬下水泥，再一同前往牧羊場、停車
    在台十七線道路旁附近把風接應、被告戊○○等人偷完羊後
    即以電話通知把風之被告丙○○、被告丙○○隨即駕車跟隨
    其後往和美鎮賣出所竊得之羊隻、分得 1萬元，再駕車搭載
    被告戊○○及洪永昌、李金初返回漁塭止，全部過程均有參
    與，並分擔一部份之工作等情，業有前開證述及證據可資證
    明，此外，復經證人即被害人丁○○、乙○○證述明確，並
    有贓物認領保管單2紙、贓物責付保管單1紙、洪永昌漁塭查
    獲現場照片4張、財裕牧羊場現場照片10張、 LP－7038號自
    用小貨車照片2張（其中1張為車廂內有羊屎之照片）及車輛
    竊盜車牌失竊資料各別查詢報表－查詢車輛認可資料 2紙附
    卷可資佐證，是被告丙○○參與本案犯行之事證已臻明確，
    堪予認定。至同案被告李金初就其中竊盜車牌號碼LP－7038
    號自用小貨車之部分，雖證稱：被告戊○○是說要去跟朋友
    借車，故其以為車子係借的云云。然而，上開竊羊之犯行，
    係由被告丙○○、戊○○與洪永昌、李金初等 4人於晚餐時
    討論謀議，隨即於晚餐後由被告丙○○駕車搭載其他 3人前
    去勘查現場，嗣再驅車到處繞以物色欲供竊羊用之車子，待
    發現上開自用小貨車，被告丙○○即停車，由被告戊○○下
    車竊車，當時被告戊○○雖說係要「借車」，然因當時為了
    找車子已繞了很久，車上其他人都知道「借車」就是偷車乙
    節，業據被告戊○○、同案被告洪永昌於原審證述明確（見
    原審94年11月29日審判筆錄第6～9頁，引用原審94年度易字
    第630號94年11月24日審判筆錄第5、6頁、第28～31頁） ；
    復參以渠四人於竊得上開廂式自用小貨車後，隨即返回前揭
    被告洪永昌之魚塭拆卸椅子、搬下車內之水泥包等情，李金
    初前揭不知竊車之證述，應係卸責之詞，不足採信。本案事
    證已臻明確，被告丙○○、戊○○共同竊盜之犯行洵堪認定
    ，應依法論科。
二、按刑法上所謂結夥 3人以上係指有共同犯罪之故意，結為一
    夥而言。把風行為，在排除犯罪障礙，助成犯罪之實現，在
    合同意思範圍內分擔犯罪行為之一部，故亦係共同正犯而應
    計入結夥之內（最高法院72年度台上字第3201號、76年度台
    上字第6676號判決意旨參見） ；又刑法第321條第1項第3款
    之攜帶兇器竊盜罪，係以行為人攜帶兇器竊盜為其加重條件
    ，此所謂兇器，其種類並無限制，凡客觀上足對人之生命、
    身體、安全構成威脅，具有危險性之兇器均屬之，且祇須行
    竊時攜帶此種具有危險性之兇器為已足，並不以攜帶之初有
    行兇之意圖為必要（最高法院79年度台上字第5253號判例要
    旨可供參照）；另按兇器不論係於未行竊前即攜帶持有或在
    竊盜現場臨時持以行竊，均應論以攜帶兇器竊盜；又籬笆係
    因防閑而設，自屬安全設備之一種（最高法院45年度台上字
    第210號判例意旨參照） 。故核被告丙○○、戊○○所為，
    均係犯刑法第321條第1項第3款、第4款之結夥 3人以上，攜
    帶兇器竊盜罪（指竊取丁○○所有之車牌號碼LP－7038號廂
    式自用小貨車部分）及同法第321條第1項第2款、第3款、第
    4款之結夥3人以上，攜帶兇器，毀越安全設備竊盜罪（指竊
    取乙○○「財裕牧羊場」15隻羊部分）。被告戊○○、丙○○與洪永昌、李金初等 4人就上開犯罪事實所示之竊盜犯行
    ，均有犯意聯絡及行為分擔，為共同正犯。又公訴人起訴犯
    罪事實中之竊取乙○○「財裕牧羊場」15隻羊部分，雖僅敘
    及係由被告李金初持鉗子剪斷鐵網圍欄籬笆，而未敘及被告
    戊○○持鋸子鋸木製柵欄籬笆，因未鋸斷，被告戊○○即翻
    入籬笆內下手將羊隻抓出之行為，然此均僅係加重條件（指
    毀越安全設備）之增加，乃屬單純一罪，為起訴效力所及，
    本院自得加以審究，亦無庸變更起訴法條。另被告等先後 2
    次加重竊盜既遂之犯行，均時間緊接，觸犯基本構成要件相
    同之罪名，顯各係基於概括犯意反覆為之，均為連續犯，各
    應依刑法第56條之規定，從一重論以結夥 3人以上，攜帶兇
    器，毀越安全設備竊盜罪處斷，均加重其刑。又被告等有事
    實欄所載科處有期徒刑及執行紀錄，有臺灣高等法院被告前
    案紀錄表各乙紙附卷可憑，其等受有期徒刑執行完畢後， 5
    年以內再犯有期徒刑以上之罪，均為累犯，均應依法遞予加
    重其刑。本案發生後，雖彰化縣警察局二林分局警員即鎖定
    轄區內有竊盜前科之人準備偵查，惟一直迄被告戊○○於94
    年1月29日因其他案件至彰化縣警察局二林分局接受詢問 ，
    而表示要自首並主動供出其涉犯本案之竊盜犯行，及提供共
    犯及贓物去向資料供警方偵辦前，警方一直不知道是何人犯
    案乙節，業據證人即警員洪進福警員於原審結證明確（見原
    審94年11月29日審判筆錄第4、5頁），是被告戊○○於犯罪
    後，於其竊盜犯行尚未被有偵查犯罪職權之公務員發覺前，
    於 94年1月29日至彰化縣警察局二林分局向警員洪進福自首
    犯罪並表示願意接受裁判，雖對犯罪經過仍有部分隱瞞，仍
    無礙其自首之效力，應依刑法第62條前段規定減輕其刑，並
    依法先加後減之。
三、原審依據上述理由，適用刑法第28條、第56條、第321條第1
    項第2款、第3款、第4款、第47條、第62條前段、第41 條第
    1項前段，罰金罰鍰提高標準條例第2條，並審酌被告丙○○
    前科累累，平日素行不佳、前因竊盜案件經法院判刑確定，
    甫於93年4月9日執行完畢，即又於同年12月14日再因竊盜案
    件遭法院判處有期徒刑1年2月確定，嗣又隨即犯本案之竊盜
    犯行；另被告戊○○因贓物、竊盜案件經法院判刑確定並於
    91年11月18日執行完畢後，又因竊盜案件經法院判處有期徒
    刑 4月確定，且又涉犯本案之竊盜犯行，被告等犯罪之動機
    與目的均僅為貪圖一己之私利、以結夥 3人以上，攜帶兇器
    ，毀越安全設備為行竊之犯罪手段，手段實非屬平和、所竊
    得財物之價值、竊盜之次數、對社會治安所生危害之程度非
    小及被告洪永昌始終坦承犯行，態度良好、被告戊○○雖亦
    坦承犯行，但就細節仍多有隱瞞、避重就輕，態度非屬良善
    、被告丙○○於證據已臻明確之情形下，仍飾詞狡辯，意圖
    脫罪，不知悔改，態度不佳，被告戊○○負擔 2萬元於犯罪
    後已共同出資購回羊隻15隻返還予被害人乙○○等一切情狀
    ，分別量處被告丙○○有期徒刑 1年10月，被告戊○○有期
    徒刑1年2月之刑罰，以示懲儆。並敘明未扣案之Ｔ字型六角
    扳手 1支，雖係被告戊○○所有，並供犯竊取丁○○所有之
    車牌號碼LP－7038號廂式自用小貨車所用之物，惟經詰之被
    告戊○○供稱：業已遺失不見等詞（見原審94年11月29日審
    判筆錄第16頁），復查無其他積極證據足以證明現尚存在，
    且非屬違禁物，為防免日後執行之困難，不予宣告沒收之；
    另未扣案之鉗子及鋸子各 1支，被告等及同案被告洪永昌、
    李金初均否認屬其等所有，此外，復查無其他積極證據足以
    證明該未扣案之鉗子及鋸子各 1支，係屬其等所有，又非屬
    違禁物，核與刑法第38條所規定之沒收要件不符，亦均不予
    宣告沒收之。核其認事用法俱無不當，量刑亦稱允洽，被告
    丙○○否認犯罪而提起上訴，被告戊○○猶執陳詞指摘原判
    決量刑過重而提起上訴，均非有理由，應駁回其等上訴。
四、又按刑法第56條連續犯之所謂出於概括犯意，必須其多次犯
    罪行為自始均在一個預定犯罪計劃以內，出於主觀上始終同
    一犯意之進行，若中途另有新犯意發生，縱所犯為同一罪名
    ，究非連續其初發的意思，即不能成立連續犯（最高法院70
    年臺上字第6296號著有判例可參），被告戊○○於原審供稱
    ：本件事實上很突然，是李金初、丙○○突然提議邀請一起
    犯案，因伊剛好要付一筆保險費，才與其等一同犯案，至於
    93年12月8日在雲林縣口湖鄉竊盜衛星定位儀乙案 （臺灣雲
    林地方法院檢察署94年度偵字第1298號，參卷附起訴書），
    伊當天與許舜全、陳建興本來是要去釣魚，後伊與陳建興先
    去吃麵，回來就看到許舜全將衛星定位儀搬到車旁，這些東
    西作何用伊不知道，許舜全比較了解，應不是要賣錢的，否
    則東西不會好幾天後還在而被查扣；又另於 94年1月29日在
    彰化縣芳苑鄉竊盜鋼管及廢鐵乙案（原審法院94年度斗簡字
    第124號，參卷附起訴書及判決書） ，當天伊係搭乘徐明雄
    的車要回家，於行經案發地點時，徐明雄看到鐵板，覺得可
    以賣錢，便提議一起竊盜變賣，伊始與徐明雄共同竊盜，是
    臨時起意的；且伊在93年底至94年初另有工作，未因缺錢即
    有一有機會就偷的想法，本案竊車及竊羊確實是臨時起意的
    等語（見原審院94年11月29日審判筆錄17、18頁），而被告
    戊○○前揭二件案件及本案所竊取之標的物分別係衛星定位
    儀、廢鐵及車輛、羊隻，各次財物之樣態均有不同，且各次
    犯行均有共犯參與，但共犯均不相同等情，認被告戊○○有
    關前揭二案及本案各係臨時起意所為之供述應堪採信，是以
    本案被告戊○○既是因為其他共犯提議犯案時，剛好有保險
    費要繳才決定共同犯案，則被告戊○○為本案之竊盜犯行，
    即非自始均在一個預定犯罪計劃以內，而係另基於新犯意發
    生而為本案竊行無誤，依上開判例見解，被告戊○○所為本
    案竊盜犯行與原審 94年度斗簡字第124號案及臺灣雲林地方
    法院檢察署94年度偵字第1298號案件中之竊盜犯行自無何所
    謂出於概括犯意之連續犯可言，足認被告戊○○為本件竊盜
    行為應係另行起意，亦附予敘明。至綽號「阿忠」之成年男
    子真實姓名年籍為何？與0000000000號行動電話之登記使用
    人係何關係？其購買被告等人販售之羊隻是否明知為贓物而
    故買？此部份宜由檢察官另為偵查而為適法之處理。
據上論斷，應依刑事訴訟法第368條，判決如主文。
本案經檢察官甲○○到庭執行職務。
中    華    民    國    95    年    4     月    26    日
              刑事第七庭  審判長法  官  林  榮  龍
                                法  官  許  秀  芬
                                法  官  江  錫  麟
上列正本證明與原本無異。
不得上訴。
                                書記官  劉  建  智
中    華    民    國    95    年    4     月    27    日
附錄本案論罪科刑法條全文：
刑法第321條：
  犯竊盜罪而有左列情形之一者，處6月以上、5年以下有期徒刑
  ：
  一  於夜間侵入住宅或有人居住之建築物、船艦或隱匿其內而
      犯之者。
  二  毀越門扇、牆垣或其他安全設備而犯之者。
  三  攜帶兇器而犯之者。
  四  結夥3人以上而犯之者。
  五  乘火災、水災或其他災害之際而犯之者。
  六  在車站或埠頭而犯之者。
  前項之未遂犯罰之。
                                                      Ｒ


司法院資訊處製作；財團法人民間司法改革基金會備份。
